【裁判字號】    90,訴,9
【裁判日期】    900205
【裁判案由】    懲治走私條例等
【裁判全文】
臺灣高雄地方法院刑事判決                                九十年度訴字第九號
    公  訴  人  臺灣高雄地方法院檢察署檢察官
    被      告  乙○○
右列被告等因懲治走私條例等案件，經檢察官提起公訴（八十九年度偵字第二五五二
七號），本院判決如左：
      主      文
乙○○共同運送私運管制物品進口逾公告數額之走私物品，累犯，處有期徒刑拾月。
扣案之峰牌香菸柒仟包、大衛杜夫牌香菸陸仟伍佰包及七星牌香菸壹萬陸仟包均沒收
。
      事      實
一、乙○○前曾於民國八十五年四月間因違反懲治走私條例案件，經法院判處有期徒
    刑一年，於八十七年十一月六日執行完畢，仍不知悔改。其明知年籍姓名不詳綽
    號「阿義」之男子所兜售之未貼有專賣憑證之峰牌、大衛杜夫牌、七星牌洋菸，
    係私運進口未貼有專賣憑證之未稅洋菸，竟基於營利之意圖，於八十九年十一月
    十一日日在高雄縣鳥松鄉「長庚紀念醫院」附近，向該名「阿義」之男子，以新
    臺幣（下同）三十萬元之代價，一次販入完稅價格共計五十八萬二千九百五十二
    元之峰牌七千包、大衛杜夫牌六千五百包及七星牌一萬六千包等私運進口逾公告
    數額未貼專賣憑證之洋菸，並共同與綽號阿義之男子，共同駕駛一部不詳車號之
    自用小貨車，將上開洋菸運送至其向不知情之甲○○○所借用之高雄縣鳥松鄉○
    ○村○○路一五○巷七十一號處藏匿，擬伺機販售予不特定之檳榔攤圖利。嗣於
    同年月十一日十四時許，乙○○駕駛向不知情之蔡金山所借用之ＴＷ─六二一九
    號自用小客車載運部分未稅洋菸欲外出向他人兜售時，經警查獲，並循線至高雄
    縣華美村中山路一五○七十一號車庫內扣得共峰牌洋菸七千包、大衛杜夫洋菸六
    千五百包及七星牌洋菸一萬六千包等未稅洋菸。
二、案經內政部警政署高雄港務警察所移送台灣高雄地方法院檢察署檢察官偵查起訴
    。理  由
一、右揭事實，訊據被告乙○○均供承不諱，核與證人蔡金山、甲○○○之證述相符
    ，並有被查獲時所攝之照片六幀附卷及扣案峰牌洋菸七千包、大衛杜夫牌洋菸六
    千五百包、七星牌洋菸一萬六千包等物可資佐憑，故被告之自白洵屬有據。另按
    洋煙係行政院依懲治走私條例規定所公告之「懲治走私條例公告管制物品項目及
    其數額」丙項第一款所示之管制進口物品，依該項規定，一次私運該項所規定物
    品一項或數額，其總額由海關照緝獲時之完稅價格計算，超過十萬元者，即應依
    懲治走私條例規定處罰。經查，被告乙○○被查扣之上開洋菸，於查獲時之完稅
    價格共計五十八萬二千九百五十二元，此有財政部高雄關稅局八十九年十一月二
    十八日所出具之完稅價格計算表存卷足參，故上開洋煙自屬懲治走私條例第二條
    第一項所稱逾公告數額之走私物品甚明。故本案事證明確，被告犯行堪以認定，
    應予依法論科。
二、按「販賣」不以販入之後，復行賣出為要件，祇須以營利為目的，購入或賣出有
    一於此，其犯罪即屬成立，不以果以得利為必要，此有最高法院二十五年非字第
    一二三號、六十七年台上字二五００號、六十八年台上字第六０六號等判例可資
    參照。是以，被告乙○○基於營利之意圖，販入私運管制進口逾公告數額未貼專
    賣憑證之走私洋菸，並將共同與「阿義」之男子運送至高雄縣鳥松鄉○○村○○
    路一五○號處所藏放，未及賣出即被查獲，核其所為係犯臺灣省內菸酒專賣暫行
    條例第三十七條第五款之販賣未貼專賣憑證之菸類罪及懲治走私條例第三條第一
    項之運送、藏匿私運管制物品進口逾公告數額之走私物品罪。被告與該名綽號「
    阿義」之男子就上開運送、藏匿私運管制物品進口逾公告數額之犯行間，有犯意
    聯絡及行為分擔，皆為共同正犯。被告藏匿前揭未稅洋菸之低度行為，應為其運
    送之高度行為所吸收，應不另論罪。被告運送私運管制物品逾公告數額之走私物
    品之目的既在於販賣，是其所犯該犯行與販賣未貼專賣憑證之未稅洋菸罪間有方
    法結果之牽連關係，為牽連犯，應從一重之運送走私物品罪論處。被告前曾於八
    十五年四月間因懲治走私條例案件，經法院判處有期徒刑一年，於八十七年十一
    月六日執行完畢，此有卷附之臺灣高雄地方法院檢察署刑案資料查註紀錄表足按
    ，其於五年內再犯本件最重本刑為有期徒刑以上之刑之罪，為累犯，應依刑法第
    四十七條之規定，加重其刑。爰審酌被告運送走私物品意圖販賣圖利之行為，足
    以助長走私，影響課稅公平，且擾亂國內菸品價格市場之健全發展，影響國家經
    濟，，惟念其於犯後坦承犯行，態度尚稱良好，而扣案洋菸尚未流入市面，未造
    成實質損害等一切情狀，量處如主文所示之刑。扣案之峰牌洋菸七千包、大衛杜
    夫洋菸六千五百包及七星洋菸一萬六千包等物，係被告違反台灣省內菸酒專賣暫
    行條例規定經查獲之菸類，併依該條例第四十條第一款宣告沒收。
據上論結，應依刑事訴訟法第二百九十九條第一項前段、懲治走私條例第三條第一項
、第十一條、台灣省內菸酒專賣暫行條第三十七條第五款、第四十條第一款，刑法第
十一條前段、第二十八條、第五十五條、第四十七條，罰金罰鍰提高標準條例第一條
前段，判決如主文。
中      華      民      國     九十     年      二      月      五      日
                              臺灣高雄地方法院刑事第二庭
                                  法  官    李代昌
右正本證明與原本無異。
如不服本判決，應於判決送達後十日內向本院提出上訴狀。
                                  書記官    吳韻芳
中      華      民      國     九十     年      二      月      五      日
附錄：本判決論罪科刑法條：
懲治走私條例第三條第一項：
運送、銷售或藏匿前條第一項之走私物品者，處五年以下有期徒刑、拘役或科或併科
新臺幣九萬元以下罰金。
臺灣省內菸酒專賣暫行條例第三十七條第五款：
有左列各款行為之一者，處一年以下有期徒刑拘役或科或併科五千元以下罰金。
五、違反第三十條之規定，販賣或轉讓未貼專賣憑證之菸類或酒類者。


司法院資訊處製作；財團法人民間司法改革基金會備份。
